臺灣花蓮地方法院民事裁定
                                        110年度亡字第5號
聲  請  人  甲○○  

相  對  人
即  失蹤人  乙○○    失蹤前最後住所：花蓮縣○○鄉○○○


上列聲請人聲請宣告死亡事件，本院裁定如下：
    主  文
宣告乙○○（男，民國00年0月00日生，身分證統一編號：Z000000
000號，失蹤前最後住所：花蓮縣○○鄉○○○街000巷00號）於民國1
07年12月14日下午12時死亡。
程序費用由乙○○遺產負擔。
    理  由
一、聲請意旨略以：聲請人為相對人之母，相對人於民國100年1
     月5 日失蹤，迄今生死不明已逾11年，現為處理相對人外
    祖父死亡後之拋棄繼承事宜，故依法聲請對相對人為死亡宣
    告等語。
二、按失蹤人失蹤滿7年後，法院得因利害關係人或檢察官之聲
    請，為死亡之宣告；受死亡宣告者，以判決內所確定死亡之
    時，推定其為死亡；前項死亡之時，應為前條各項所定期間
    最後日終止之時；宣告死亡之裁定，利害關係人或檢察官得
    聲請之，民法第8條第1項、第9條第1項、第2項前段及家事
    事件法第155條分別定有明文。
三、經查：
㈠、聲請人主張之上開事實，業據提出受理失蹤人口案件登記表
    、戶籍謄本、印鑑證明等件為證（見卷第15-19頁），核與
    證人丙○○即相對人之弟到院證述相符（見卷第115-116 頁）
    。另本院依職權查詢相對人之在監在押紀錄表、通緝紀錄表
    、前案紀錄表等件（見卷第25-27、63頁），可知相對人於1
    00年12月14日遭臺灣花蓮地方檢察署通緝，迄今尚未緝獲。
    又本院復調閱相對人之入出境資料、勞保投保資料、健保投
    保及就醫住院資料、財團法人金融聯合徵信中心資料、票據
    信用資訊連結作業、電話申登紀錄等件（見卷第23、29-34
    、49-54、67-70、77-89頁），均查無相對人於100年12月14
    日後之行蹤。而本院並派員查訪相對人最後住所地，該址現
    住戶為相對人父母，其等均稱相對人10年前負氣離家後，未
    曾再與家人聯繫，也未與手足有任何聯繫，至今仍無相對人
    任何信息，查訪詢問鄰居亦稱未看到相對人等情，有花蓮縣
    警察局吉安分局110年3月7日吉警偵字第1100005362號函暨
    查訪報告在卷可憑（見卷第55、59頁）。
㈡、至於相對人於新光人壽保險股份有限公司（下稱新光人壽公
    司）之保單目前雖仍係正常繳費狀態，惟聲請人到庭陳稱：
    相對人該保險全部保費均是由我繳納的，我為所有子女保該
    保險，雖相對人失蹤，但考慮相對人若突然回來，可能會需
    要該保險，故仍持續幫相對人繳納等語（見卷第114頁）。
    為此，本院函詢新光人壽公司該保單繳款情形，經新光人壽
    公司函復略以：相對人保單為正常繳費件，扣款帳戶係聲請
    人帳戶等內容，有新光人壽公司110 年9 月27日新壽法務字
    第1100001761號函暨投保簡表、繳費歷史檔明細表在卷可佐
    （見卷第99-107頁），復經證人丙○○到庭結證：聲請人幫我
    們三名子女保新光人壽保險，我沒去取消，保費也不是我繳
    的等語（見卷第116頁），由上可知，聲請人主張相對人名
    下新光人壽保費均係由聲請人代為繳納乙節，應非虛情，是
    該保單保險費既而非相對人繳納，自難以該繳費狀況認相對
    人已非處於生死不明之情狀，附此敘明。
㈢、本院審酌上開事證，堪認相對人至少在100年12月14日遭通緝
    時已失蹤，相對人失蹤已滿7年，並經本院公示催告在案，
    有公示催告公告、家事事件公告網頁資料、揭示證書等件附
    卷可稽（見卷第35、37、39頁）。今申報期屆滿，未據失蹤
    人陳報其生存，或知其生死者陳報其所知，依民法第8 條第
    1項規定，得於失蹤滿7年後為死亡宣告。本件相對人自100
    年12月14日失蹤，計至107年12月14日已屆滿7年，自應推定
    相對人於是日下午12時為死亡之時。
四、爰依家事事件法第154條第3項，裁定如主文。
中　　華　　民　　國　  110  　年　　10　　月　　13 　日
                  家事法庭     法　官　簡廷涓
以上正本係照原本作成。
如對本裁定抗告，須於裁定送達後10日之不變期間內，向本院提
出抗告狀，並繳納抗告費新臺幣1,000元。
中　　華　　民　　國　　110 　年　　10　　月　　13　　日
                               書記官  鄭  儒